---
title: "Resultados Plebiscito Constitucional"
author: Pablo Javier Aguirre Hörmann ([@PAguirreH](https://twitter.com/PAguirreH))
output:
  html_document:
    toc: true
    toc_float: true
    highlight: zenburn
    theme: journal
---

```{r setup, include = FALSE}
knitr::opts_chunk$set(echo = FALSE, warning = FALSE, message = FALSE)

library(rjson)
library(readr)
library(readxl)
library(dplyr)
library(ggplot2)
library(tidyr)
library(forcats)
library(lubridate)
library(glue)
library(purrr)
library(stringr)
library(stringi)

source("scripts/FuncionGrafico.R", encoding = "UTF-8")
source("scripts/Datos2V2021.R", encoding = "UTF-8")
source("scripts/DatosExtra.R", encoding = "UTF-8")
```

---
subtitle: `r glue("Domingo 4 de septiembre 2022. Actualizado a las {hour(Sys.time())}:{minute(Sys.time())}")`
---

```{r, ws_manejo_datos}
source("scripts/WS_Servel_Paises_f.R", encoding = "UTF-8")
source("scripts/WS_Servel_Region_f.R", encoding = "UTF-8")
source("scripts/WS_Servel_Comuna_f.R", encoding = "UTF-8")
source("scripts/ManejoDatos.R", encoding = "UTF-8")
```

El siguiente documento resume los resultados del plebiscito constitucional del 4 de septiembre del 2022. Los datos son extraídos automáticamente desde la web del [SERVEL](https://www.servelelecciones.cl/#/votacion/elecciones_constitucion/global/19001). Además, se contrastan los computos con los resultados oficiales de la 2da vuelta presidencial del año 2021.

El código que genera este reporte está disponible en [GitHub](https://github.com/pjaguirreh/WS_PlebiscitoConstitucional).

# Resultados a nivel país/extranjero

## Resultados totales (Chile y Extranjero)

*Considerar que las mesas en el extranjero comienzan a contarse antes de que las de Chile por lo que los primeros computos no representan necesariamente una muestra representativa del universo de votantes.*

```{r graf_resultado_total, fig.align='center'}
source("scripts/Graf_total.R", encoding = "UTF-8")
graf_total
```

## Resultado nacional

```{r graf_resultado_nacional, fig.align='center'}
source("scripts/Graf_nacional.R", encoding = "UTF-8")
graf_nacional
```

## Resultado extranjero

```{r graf_resultado_extranjero, fig.align='center'}
source("scripts/Graf_extranjero.R", encoding = "UTF-8")
graf_extranjero
```

## Evolución de resultados

```{r graf_evolucion, fig.align='center', eval = FALSE}
source("scripts/Graf_evolucion.R", encoding = "UTF-8")
graf_evolucion
```

# Resultados a nivel regional

```{r graf_resultados_regional, fig.align='center', fig.height=12, fig.width=16}
source("scripts/Graf_regiones.R", encoding = "UTF-8")
graf_regional
```

# Resultados a nivel comunal

```{r, fig.width=10, fig.height=7,fig.align='center'}
source("scripts/Graf_comunales.R", encoding = "UTF-8")
graf_comunal
graf_comunal2
```

