---
title: "Resultados Plebiscito Constitucional"
subtitle: "Domingo 4 de septiembre 2022"
author: Pablo Javier Aguirre Hörmann ([@PAguirreH](https://twitter.com/PAguirreH))
output:
  html_document:
    toc: true
    toc_float: true
    highlight: zenburn
    theme: journal
---

```{r setup, include = FALSE}
knitr::opts_chunk$set(echo = FALSE, warning = FALSE, message = FALSE)

library(rjson)
library(readr)
library(readxl)
library(dplyr)
library(ggplot2)
library(tidyr)
library(forcats)
library(lubridate)
library(glue)
library(purrr)
library(stringr)
library(stringi)
library(tictoc)

source("scripts/FuncionGrafico.R", encoding = "UTF-8")
source("scripts/Datos2V2021.R", encoding = "UTF-8")
```

```{r, ws_region}
source("scripts/WS_Servel_Region_f.R", encoding = "UTF-8")
```

```{r, ws_comuna, eval = TRUE}
source("scripts/WS_Servel_Comuna_f.R", encoding = "UTF-8")
```

El siguiente documento resume los resultados del plebiscito constitucional del 4 de septiembre del 2022. Los datos son extraídos automáticamente desde la we del [SERVEL](https://www.servelelecciones.cl/#/votacion/elecciones_constitucion/global/19001). También se comparan los computos con los resultados de la 2da vuelta presidencial del 2021.

El código está disponible en [GitHub](https://github.com/pjaguirreh/WS_PlebiscitoConstitucional).

# Resultados a nivel nacional

```{r graf_resultado_nacional, fig.align='center'}
source("scripts/Graf_nacional.R", encoding = "UTF-8")
graf_nacional
```

# Resultados a nivel regional

```{r graf_resultados_regional, fig.align='center', fig.height=12, fig.width=16}
source("scripts/Graf_regiones.R")
graf_regional
```

# Resultados a nivel comunal

```{r, fig.width=10, fig.height=7,fig.align='center'}
source("scripts/Graf_comunales.R", encoding = "UTF-8")
graf_comunal
```

